【裁判字號】    97,訴,58
【裁判日期】    970530
【裁判案由】    毒品危害防制條例
【裁判全文】
臺灣苗栗地方法院刑事判決                97年度訴字第58號
公  訴  人  臺灣苗栗地方法院檢察署檢察官
被      告  甲○○
上列被告因毒品危害防制條例案件，經檢察官提起公訴（96年度
毒偵字第1645號），本院依簡式審判程序判決如下：
    主  文
甲○○施用第一級毒品，累犯，處有期徒刑拾壹月；第一次扣案
之海洛因參包（合計淨重參點零玖公克）均沒收銷燬之，夾鏈袋
參拾玖個均沒收。又施用第二級毒品，累犯，處有期徒刑伍月；
第一次扣案之甲基安非他命參包（含袋重參點陸伍公克）、第二
次扣案之甲基安非他命貳包（含袋共重零點參參公克）均沒收銷
燬之，第一次扣案之上開夾鏈袋參拾玖個、吸食器壹組及第二次
扣案之夾鏈袋肆個均沒收。應執行有期徒刑壹年貳月；第一次扣
案之海洛因參包（合計淨重參點零玖公克）、甲基安非他命參包
（含袋重參點陸伍公克）、第二次扣案之甲基安非他命貳包（含
袋共重零點參參公克）均沒收銷燬之，第一次扣案之夾鏈袋參拾
玖個、吸食器壹組、第二次扣案之夾鏈袋肆個均沒收。
    犯罪事實及理由
一、犯罪事實：
（一）甲○○前因施用毒品案件，經2 次觀察、勒戒，最近1次
      經依法院裁定送觀察、勒戒後，因認無繼續施用毒品之傾
      向，於民國94年6 月30日出所，由台灣苗栗地方法院檢察
      署檢察官於94年7 月13日以94年度毒偵字第544 號為不起
      訴處分確定。
（二）甲○○又曾因施用第1 、2 級毒品案件，經本院於93年12
      月30日以93年度訴字第397 號判決，分別判處有期徒刑10
      月及4 月，並定應執行有期徒刑1 年，上訴後，經台灣高
      等法院台中分院於94年2 月21日以94年度上訴字第385 號
      判決，駁回上訴，於94年3 月14日判決確定，送監執行後
      ，於95年5 月30日（起訴書誤為95年6 月23日）因縮刑期
      滿執行完畢（構成累犯）。
（三）甲○○仍不知悔改，於前述觀察、勒戒執行完畢釋放後5
      年內，復基於施用第1 級毒品海洛因之犯意，於96年12月
      16日上午4 、5 時許，在其苗栗縣苗栗市○○街71號住處
      ，以將第1 級毒品海洛因摻入香菸內點燃吸食之方式，非
      法施用第1 級毒品海洛因1 次。隔1 小時後，另基於施用
      第2 級毒品甲基安非他命之犯意，以將甲基安非他命置於
      玻璃頭（未扣案）內，以火燒烤吸取其產生煙霧之方式，
      非法施用第2 級毒品甲基安非他命1 次。嗣分別於下列時
      、地，為警查獲：
 （1）苗栗縣警察局苗栗分局偵查隊員警，持本院核發之搜索票
      ，於96年12月16日上午11時30分許，至苗栗縣苗栗市○○
      街71號甲○○住處執行搜索，警方除第1 次扣得甲○○所
      有第1 級毒品海洛因3 包（合計淨重3.09公克）、第2 級
      毒品甲基安非他命3 包（含袋共重3.65公克）、供分裝海
      洛因及甲基安非他命用之夾鏈袋39個，及甲基安非他命吸
      食器1 組（檢察官漏未聲請沒收）外，並將甲○○帶回分
      局採尿送驗，結果發現其尿液確同時呈有甲基安非他命及
      嗎啡陽性反應（96年度毒偵字第1645號偵查卷）。
 （2）苗栗縣警察局苗栗分局偵查隊員警，另持本院核發之搜索
      票，於96年12月16日中午12時30分許，至苗栗縣苗栗市○
      ○路165 號4 樓之2 甲○○租屋處執行搜索，第2 次扣得
      甲○○所有第2 級毒品甲基安非他命2 包（含袋共重0.33
      公克）、供分裝甲基安非他命用之夾鏈袋4 個（96年度毒
      偵字第1649號偵查卷）。
（二）案經苗栗縣警察局苗栗分局報請台灣苗栗地方法院檢察署
      檢察官偵查起訴。
二、證據名稱：
（一）被告甲○○於警詢時及偵、審中之自白。
（二）照片11張。
（三）濫用藥物尿液檢驗監管紀錄表3聯
（四）正修科技大學超微量研究科技中心檢驗報告1紙。
（五）苗栗縣警察局苗栗分局毒品犯罪嫌疑人尿液採驗作業管制
      紀錄影本1紙。
（六）第1 次扣案之海洛因3 包（合計淨重3.09公克）、甲基安
      非他命3 包（含袋共重3.65公克）、夾鏈袋39個及吸食器
      1 組。
（七）第2 次扣案之甲基安非他命2 包（含袋共重0.33公克）、
      夾鏈袋4 個。
（八）臺灣高等法院被告前案紀錄表、臺灣苗栗地方法院檢察署
      刑案資料查註紀錄表。
三、應適用之法條：
（一）刑事訴訟法第273 條之1 第1 項、第299 條第1 項前段、
      第310 條之2、第454條第1項。
（二）毒品危害防制條例第10條第1 項、第2 項、第18條第1 項
      前段。
（三）刑法第11條前段、第47條第1 項、第51條第5 款、第38條
      第1 項第2 款。
四、本判決係依刑事訴訟法第310 條之2 、第454 條第1 項製作
    ，依法僅記載當事人欄、主文、犯罪事實、證據名稱以及應
    適用之法條，其中犯罪事實部分，依同法第308 條之修正立
    法理由，亦僅記載犯罪構成要件事實，關於刑罰加重事由（
    含累犯在內）免予記載（法院辦理刑事訴訟案件應行注意事
    項第144 點參照），但仍於主文予以表明，並於應適用之法
    條欄予以引用。如不服本判決，應於判決送達之日起10日內
    ，向本院提起上訴。
本案經檢察官蕭慶賢到庭執行職務。
中    華    民    國    97    年    5     月    30    日
                  刑事第三庭    法  官  柳章峰
以上正本證明與原本無異。
如不服本判決，應於判決送達後10日內向本院提出上訴狀（應抄
附繕本），其未敘述上訴理由者，應於上訴期間屆滿後20日內補
提理由書狀於本院，上訴於臺灣高等法院臺中分院。告訴人或被
害人如對於本判決不服者，應具備理由請求檢察官上訴，其上訴
期間之計算係以檢察官收受判決正本之日期為準。
                                書記官  陳采瑜
中    華    民    國    97    年    5     月    30    日
附記論罪之法條全文：
毒品危害防制條例第10條
施用第一級毒品者，處6 月以上5 年以下有期徒刑。
施用第二級毒品者，處3 年以下有期徒刑。


司法院資訊處製作；財團法人民間司法改革基金會備份。
